【裁判字號】    95,訴,8542
【裁判日期】    950821
【裁判案由】    返還消費借貸款
【裁判全文】
臺灣臺北地方法院民事判決              95年度訴字第8542號
原      告  國泰世華商業銀行股份有限公司
法定代理人  甲○○
訴訟代理人  乙○○
被      告  丙○○
上列當事人間請求返還消費借貸款事件，本院於中華民國95年8
月21日言詞辯論終結，判決如下：
    主      文
被告應給付原告新臺幣拾萬伍仟零陸拾元，及其中新臺幣
拾壹萬肆仟柒佰玖拾柒元部分，自民國九十五年八月二日起至
清償日止，按年息百分之十九點七計算之利息。
被告應給付原告新臺幣貳拾萬貳仟陸佰拾捌元，及其中新臺幣
壹拾玖萬柒仟伍佰柒拾肆元部分，自民國九十五年八月二日起至
民國九十六年四月二十五日止，按年息百分之五點八八計算之利
息，並自民國九十六年四月二十六日起至清償日止，按年息百分
之十四點八八計算之利息，另自民國九十五年八月二日起，按月
計收帳務管理費新臺幣貳佰捌拾捌元。
訴訟費用由被告負擔。
    事實及理由
一原告主張：被告於民國90年5月2日，與原告簽立信用卡契約，
  向原告請領信用卡使用，被告依信用卡約定條款第14、15、20
  、21條約定，得於特約商店記帳消費，但應於次月之繳款截止
  日前向原告清償，逾期按年息19.7% 計算之利息。另被告於94
  年10月25日，以代償卡代付其於遠東國際商業銀行、中國信託
  商業銀行之信用卡欠款，就該代償部分利息及費用，計收方式
  以代償後，前18個月以年息5.88% 計收利息，第19個月起以年
  息14.88%計收利息，且按月收取帳務管理費新臺幣（下同）28
  8元。另被告於94年10月6 日，與原告簽訂簡易通信貸款契約，
  向原告借用320,000元，約定利息按年息18.5%計算，分60期清
  償，依年金法按月計付本息，並約定併入信用卡帳單與信用卡
  消費帳款一同繳納，於信用卡之每月繳款截止日分期攤還利息
  ，若一期未繳視為全部到期，且約定逾期清償時，改按年息19
  .7% 計算遲延利息。詎被告就上開借款自95年8月1日起，即未
  依約清償本金及利息，依前述約定，借款視為全部到期，則計
  算至95年8月1日為止，被告積欠之債務，信用卡部分之本金、
  利息，各為11,710元、620 元，代償部分之本金、利息，各為
  197,574元、5,064元，借款部分之本金、利息，各為 303,087
  元、19,646元，爰分別依信用卡契約和消費借貸之法律關係，
  請求被告給付如主文第一、二項所示之金額、利息、帳務管理
  費等語。並聲明：如主文第一、二項所示。
二被告則以：被告確實積欠原告上開欠款，但目前無力清償云云
  ，資為抗辯。並聲明：原告之訴駁回。
三本件原告主張之前述事實，業據其提出信用卡申請書、信用卡
  約定條款、簡易通信貸款申請書、簡易通信貸款約定條款、債
  權明細表、帳單、代償卡申請書、代償卡約定條款各一份為證
  ，核屬相符，亦為被告所自認，自堪信為真實。
四按借用人應於約定期限內，返還與借用物種類、品質、數量相
  同之物；民法第478 條前段定有明文。本件被告於系爭借款因
  未依約繳納分期款視為到期後，依首揭民法第478 條前段之規
  定，自應負擔返還借款之責任。從而，原告依前揭信用卡契約
  和消費借貸之法律關係，請求被告給付主文第一、二項所示之
  金額、利息、帳務管理費，為有理由，應予准許。
五訴訟費用負擔之依據：民事訴訟法第78條。
中    華    民    國    95    年    8     月    21    日
                    民事第六庭法      官  姜悌文
右為正本係照原本作成
如對本判決上訴，須於判決送達後20日內向本院提出上訴狀，並
依上訴利益繳納上訴費。
中    華    民    國    95    年    8     月    21    日
                                 法院書記官  林秀娥


司法院資訊處製作；財團法人民間司法改革基金會備份。
